# 请教一年到期的长期负债报表列示问题

提问人：regwy 时间：2014-11-25 22:09:10
报表中列示在“一年内到期的长期负债”中的长期应付款是否减去相应的未确认融资费用?

回答人：chenyiwei
需要减去对应的未确认融资费用（将于未来一年内到期的本金*实际利率），即按一年内到期部分的账面价值列报在“一年内到期的非流动负债”项目中。